【裁判字號】    98,訴,1966
【裁判日期】    990426
【裁判案由】    偽證等
【裁判全文】
臺灣臺北地方法院刑事判決              98年度訴字第1966號
公  訴  人  臺灣臺北地方法院檢察署檢察官
被      告  甲○○
上列被告因偽證等案件，經檢察官提起公訴（98年度偵字第1902
5號），被告於準備程序進行中，就被訴事實為有罪之陳述，經
本院告知簡式審判程序意旨，並聽取公訴人及被告之意見後，本
院裁定由受命法官依簡式審判程序審理，本院判決如下：
    主  文
甲○○證人，於執行審判職務之公署審判時，於案情有重要關係
之事項，供前具結，而為虛偽陳述，累犯，處有期徒刑參月。又
持有第二級毒品，累犯，處拘役貳拾日，如易科罰金，以新臺幣
壹仟元折算壹日。扣案第二級毒品（混含第三級毒品愷他命，驗
餘淨重零點壹參陸柒公克）沒收銷燬之，包裝袋壹只沒收之。
    事  實
一、甲○○於民國94年間，因竊盜案件，經本院以94年度簡字第
    769號判決判處有期徒刑4月確定，並於95年2月24日易科罰
    金執行完畢。甲○○仍不知警惕：(一)明知安非他命為政府明
    令公告管制之第二級毒品，依法不得持有，竟基於持有第二
    級毒品之犯意，於97年10月上旬前某日起，自不詳之人取得
    第二級毒品安非他命混含第三級毒品愷他命之毒品1包（驗
    餘淨重0.1367公克）後，即持有之。後於同年10月上旬某日
    ，在其友人林俊榮位於臺北市○○區○○街住處附近，將該
    包毒品交給林俊榮（林俊榮所涉持有毒品部分，業經本院以
    98 年度簡上字第41號判決拘役30日確定）。(二)另於97年10
    月19 日前之1、2日，甲○○以電話通知林俊榮將所交付之
    上述物品，帶至臺北市松山區○○○路199號之長庚紀念醫
    院。江維堂並隨即於97年10月19日通知臺北市政府警察局松
    山分局員警鄭忠凱、陳典章前揭情事，員警接獲線報後遂於
    同日中午12時30分許，在上述長庚紀念醫院急診室盤查林俊
    榮後查獲林俊榮前揭持有毒品犯行。林俊榮之持有毒品犯行
    ，經臺灣臺北地方法院檢察署檢察官以97年度毒偵字第3502
    號聲請簡易判決處刑，本院第一審並為其有罪之判決，林俊
    榮不服，提起上訴。本院於98年度簡上字第41號案件審理時
    ，傳喚甲○○到庭作證，詎其明知毒品為其交給林俊榮，竟
    基於偽證之犯意，對於有無交付毒品與林俊榮、林俊榮為何
    於案發當日前往長庚醫院、案發當日有無與員警鄭忠凱、陳
    典章碰面及案發當日查獲經過等，關於林俊榮持有毒品案情
    有重要關係之事項，於供前具結後，仍為虛偽證述，足以影
    響判決結果。
二、案經臺灣臺北地方法院檢察署檢察官自動檢舉簽分偵查起訴
    。
    理  由
一、上開事實業據被告甲○○於本院審理時坦承不諱，核與證人
    鄭忠凱、陳典章、李文榮等人於本院98年度簡上字第41號案
    件審理時之證述情節大致相符（詳本院98年度簡上字第41號
    卷第221頁至第230頁）。此外，並有勘驗筆錄、林口長庚紀
    念醫院98年4月21日（98）長庚院法字0328號函、被告之
    0000000000號行動電話、證人證忠凱之0000000000號行動電
    話、林俊榮之0000000000號行動電話之雙向通聯紀錄、交通
    部民用航空局醫務中心航藥鑑字第0975531號毒品鑑定書、
    本院98年度簡上字第41號98年4月1日訊問筆錄、證人結文（
    詳該卷第67頁背面至第72頁、第73頁）等附卷可稽。綜上，
    被告之自白業有相當之補強證據，應與事實相符。本案事證
    明確，被告犯行洵堪認定，應依法論科。
二、核被告甲○○所為，係犯毒品危害防制條例第11條第2項持
    有第二級毒品及刑法第168條之偽證等罪。被告所犯上開二
    罪間，犯意各別，罪名互異，應分論併罰。被告曾受如事實
    欄所載前科，有臺灣高等法院被告前案紀錄表1份在卷可查
    ，其於有期徒刑之執行完畢後，五年內故意再犯本案有期徒
    刑以上之罪，為累犯，應依刑法第47條第1項之規定，各加
    重其刑。爰審酌被告之前有竊盜、妨害自由、公共危險等前
    科情形，明知證人證詞對於司法案件之正確性有重大影響，
    卻於具結後仍為不實陳述，影響司法調查程序，但因作證與
    自陷己罪有利害衝突之情形，犯罪動機尚屬情有可原。持有
    毒品之數量、期間，被告於審判時坦承犯行，尚有悔意，並
    參酌犯罪動機、目的、手段、職業及家庭狀況、智識程度及
    所生之危害等一切情狀，量處如主文所示之刑，並諭知易科
    罰金之折算標準。
三、扣案含第二級毒品安非他命成分之毒品1包（驗餘淨重0.136
    7公克），雖同時混含有第三級毒品愷他命之成分，但因混
    合而無法分離，不問屬於犯人與否，均應依毒品危害防制條
    例第18條第1項前段規定宣告沒收並銷燬之；上開毒品之包
    裝袋（透明夾鍊袋）1個，有防止毒品裸露、逸出及潮濕之
    功用，便於攜帶持有，為供被告犯罪所用之物，且屬被告所
    有，依刑法第38條第1項第2款之規定宣告沒收。
據上論斷，應依刑事訴訟法第273 條之1 第1 項、第284 條之1
、第299條第1項前段，毒品危害防制條例第11條第2項、第18 條
第1項前段，刑法第11條前段、第168條、第47條第1項、第41 條
第1項前段、第38條第1項第2款，判決如主文。
本案經檢察官劉文婷到庭執行職務。
中    華    民    國    99    年    4     月    26    日
                    刑事第十庭  法  官  蔡坤湖
以上正本證明與原本無異。
如不服本判決應於收受送達後10日內向本院提出上訴書狀，並應
敘述具體理由；其未敘述上訴理由者，應於上訴期間屆滿後20日
內向本院補提理由書（均須按他造當事人之人數附繕）「切勿逕
送上級法院」。
                                書記官  林妙穗
中    華    民    國    99    年    4     月    26    日
附本案所犯法條全文
毒品危害防制條例第11條第2項
持有第二級毒品者，處2年以下有期徒刑、拘役或新臺幣3萬元以
下罰金。
刑法第168條（偽證罪）
於執行審判職務之公署審判時或於檢察官偵查時，證人、鑑定人
、通譯於案情有重要關係之事項，供前或供後具結，而為虛偽陳
述者，處7年以下有期徒刑。
中    華    民    國    99    年    4    月    26    日

司法院資訊處製作；財團法人民間司法改革基金會備份。
